【裁判字號】    98,上訴,1167
【裁判日期】    981214
【裁判案由】    搶奪
【裁判全文】
臺灣高等法院臺南分院刑事判決        98年度上訴字第1167號
上  訴  人
即  被  告  乙○○
上列上訴人即被告因搶奪案件，不服臺灣臺南地方法院98年度訴
字第1252號中華民國98年10月21日第一審判決（起訴案號：臺灣
臺南地方法院檢察署98年度偵字第9133、10495號），提起上訴
，本院判決如下：
    主  文
上訴駁回。
    理  由
一、按刑事訴訟法第350條、第361條、第362條、第367條規定，
    不服地方法院之第一審判決而上訴者，須提出上訴書狀，並
    應敘述具體理由，此為上訴必備之程式；如所提之書狀未敘
    述上訴理由，或僅曾以言詞陳述上訴理由者，均應於上訴期
    間屆滿後二十日內補提理由書於第一審法院。第一審法院經
    形式審查，認逾期未補提上訴理由者，應定期間先命補正；
    逾期未補正者，為上訴不合法律上之程式，應以裁定駁回。
    倘已提出上訴理由，但所提非屬具體理由者，則由第二審法
    院以上訴不合法律上之程式，判決駁回。而所謂具體理由，
    必係依據卷內既有訴訟資料或提出新事證，指摘或表明第一
    審判決有何採證、認事、用法或量刑等足以影響判決本旨之
    不當或違法，而構成應予撤銷之具體事由，始克當之（例如
    ：依憑證據法則具體指出所採證據何以不具證據能力，或依
    憑卷證資料，明確指出所為證據證明力之判斷如何違背經驗
    、論理法則）；倘僅泛言原判決認定事實錯誤、違背法令、
    採証違法、判決不公、量刑失之過重或輕縱，而未依上揭意
    旨指出具體事由，或形式上雖已指出具體事由，然該事由縱
    使屬實，亦不足以認為原判決有何不當或違法者（例如：對
    不具有調查必要性之證據，法院未依聲請調查亦未說明理由
    ，或援用證據不當，但除去該證據仍應為同一事實之認定）
    ，皆難謂係具體理由，而應認其上訴為不合法律上之程式（
    最高法院97年台上字第892號判決、97年台上字第3267號判決
    意旨及法院辦理刑事訴訟案件應行注意事項第162點參照）。
二、本件上訴意旨略以：
(一)被告因搶奪案件，經原審法院合議庭裁定由受命法官獨任行
    簡式審判程序，並依刑法第325條普通搶奪罪九件，均累犯
    ，共判有期徒刑八十四個月，定應執行有期徒刑三年，被告
    深感過重，認有撤銷改判空間。
(二)被告於警訊筆錄、偵查審理時，均坦承犯行，態度良好，深
    具悔悟之心，且犯罪所得財物價值非鉅，犯行另有自首減輕
    情事，應依刑法第62條減輕其刑，為此依法提起上訴，請求
    撤銷原判決，從輕量刑，給予被告重新做人的機會云云。
三、經查:
(一)按量刑的輕重，屬事實審法院得依職權自由裁量之事項，苟
    已斟酌刑法第57條各款所列情狀而未逾越法定刑度，不得遽
    指為違法，且在同一犯罪事實與情節，如別無其他加重或減
    輕之原因，下級審量定之刑，亦無過重或失輕之不當情形，
    則上級審法院對下級審法院之職權行使，原則上應予尊重。
    查本件被告對於本案犯罪事實，迭於警詢、偵查及原審供承
    不諱，原審法院因被告就被訴事實為有罪之陳述，經告知簡
    式審判程序之旨，並聽取公訴人之意見後，裁定以簡式審判
    程序審理。復以被告罪證明確，因予適用刑法第325條第1項
    、第62條前段、第47條第1項、第51條第5款等規定論罪，並
    敘明被告所犯如原判決附表「所犯法條及罪名」欄所示之罪
    ，其於前罪徒刑執行完畢後，五年內故意再犯本件有期徒刑
    以上之各罪，應均依累犯規定依法加重其刑；被告所犯原判
    決附表編號2、3所示犯行，係對於未發覺之罪自首而接受裁
    判，應各酌依刑法第62條前段規定依法減輕其刑；其刑有加
    重及減輕部分，均應依法先加重後減輕；又被告所犯九次搶
    奪犯行，犯意各別，行為互殊，應予分論併罰。復審酌被告
    有竊盜等前科，素行非佳，竟均仍不知悔改，復正值壯年，
    不思正當途徑賺取錢財，復以佯裝購物、問路或尾隨等方式
    ，公然乘年歲已高之被害人甲○○○等不備之際，搶奪其脖
    子上懸掛之金項鍊等財物，對害社會治安及被害人財物、人
    身安全之危害非輕，惟審理中坦承犯行，態度良好，犯罪所
    得財物價值非鉅，附表編號2、3所犯行復有自首減輕之情事
    等一切情狀，分別各量處如原判決附表「所處之刑」欄之所
    示之刑，並定應執行刑有期徒刑三年。本院經核原審判決業
    已詳載被告之犯罪事實、證據名稱及應適用之法條，其認事
    用法俱無不合，量刑亦稱妥適，並未逾越法定刑度及濫用自
    由裁量之權限，即核無不當或違法之情形。
(二)被告復未依據卷內既有訴訟資料或提出新事證，具體指摘或
    表明第一審判決有何認事採證不當或違法之事由，或明確指
    出所為證據證明力之判斷、推論如何違背經驗、論理法則，
    或彼先前之自白有何違反任意性之規定。揆諸前開說明，被
    告上訴理由，自難謂係具體理由。是上訴人即被告之上訴顯
    不合法律上之程式，爰依刑事訴訟法第367條前段之規定，
    駁回被告上訴，並不經言詞辯論為之。
四、據上論斷，依刑事訴訟法第367條前段、第372條，判決如主
    文。
中    華    民    國    98    年    12    月    14    日
                  刑事第六庭    審判長法  官  董武全
                                      法  官  沈揚仁
                                      法  官  賴純慧
以上正本證明與原本無異。
如不服本判決應於收受送達後10日內向本院提出上訴書狀，其未
敘述上訴理由者，並得於提起上訴後10日內向本院補提理由書（
均須按他造當事人之人數附繕本）「切勿逕送上級法院」。
                                      書記官  馬愛君
中    華    民    國    98    年    12    月    14    日


司法院資訊處製作；財團法人民間司法改革基金會備份。
